臺灣臺中地方法院刑事判決　　　　　　　　　　　　九十三年度訴字第三號
　　公　訴　人　臺灣臺中地方法院檢察署檢察官
　　被　　　告　甲○○
右列被告因毒品危害防制條例案件，經檢察官提起公訴（九十三年度毒偵字第三七三
九、四００五號）及移
四號、臺灣南投地方法院檢察署九十四年度毒偵字第五九號），本院合議庭裁定由受
命法官獨任進行簡式審判程序，判決如左：
    主  文
甲○○連續施用第一級毒品，累犯，處有期徒刑拾月；扣案之毒品海洛因捌包（驗餘
淨重點陸玖公克、空包裝重壹點玖陸公克），沒收銷燬之；注射針筒壹支、注射器
壹組、分裝之塑膠袋壹包，均沒收。又連續施用第二級毒品，累犯，處有期徒刑捌月
；扣案之安非他命包（含袋重共計約壹點壹公克），沒收銷燬之；吸食器壹組，沒
收。應執行有期徒刑壹年肆月；扣案之毒品海洛因捌包（驗餘淨重點陸玖公克、空
包裝重壹點玖陸公克）、安非他命包（含袋重共計約壹點壹公克），均沒收銷燬之
；注射針筒壹支、注射器壹組、分裝之塑膠袋壹包及吸食器壹組，均沒收。
    犯罪事實
一、甲○○前曾於民國九十年間因施用毒品案件，除經施以強制戒治，至九十一年九
    月十七日執行完畢而釋放外，並為本院判處應執行有期徒刑一年確定，自九十一
    年九月十八日起接續執行，至九十二年九月五日執行完畢。其後又於九十三年五
    月間因連續施用第一、二級毒品案件，再為本院於九十三年八月三十一日以九十
    三年度訴字第一六０二號判處應執行有期徒刑壹年貳月確定。然甲○○毫不知警
    惕，於上開強制戒治執行完畢釋放後之五年內，再度基於概括之犯意，自九十三
    年九月四日起至同年十月二十一日止，在台中巿東區樂業公園內之公廁內、台中
    巿北區○○路○段五二七號二樓、台中巿崇德路之崇德公園內公廁內等地，多次
    將第一級毒品海洛因少許置入注射針筒內摻水後，以注射之方式，連續施用海洛
    因；且另行基於概括之犯意，亦連續於上開時地，多次將第二級毒品安非他命置
    於吸食器內，再於吸食器之下方加熱，待安非他命霧化成氣體後，以口、鼻吸入
    之方式，施用安非他命。其間為警：(一)先於九十三年九月九日二十三時許，在台
    中巿北區○○路與太原路口查獲，採尿驗出嗎啡及甲基安非他命陽性反應，扣得
    其所有用以施用海洛因所用之注射針筒一支；(二)次於九十三年九月十六日十七時
    五十分許，在台中巿北區○○路一段五二七號二樓查獲，採尿驗出嗎啡及甲基安
    非他命陽性反應，扣得毒品海洛因八包（驗餘淨重三‧六九公克、空包裝重一‧
    九六公克）、安非他命三包（含袋重共計約一‧一公克），與其所有供施用海洛
    因所用之注射器一組、分裝之塑膠袋一包及供施用安非他命所用之吸食器一組；
    (三)再於九十三年九月二十五日十四時許，在台中巿北屯區○○路與北屯路口查獲
    ，採尿驗出嗎啡及甲基安非他命陽性反應；(四)末於九十三年十月二十一日十七時
    三十二分許，在南投縣警察局草屯分局實施定期採尿檢驗，又驗出嗎啡及甲基安
    非他命陽性反應。
二、案經台中巿警察局第二及第四分局報請臺灣臺中地方法院檢察署檢察官偵查起訴
    及該署檢察官、臺灣南投地方法院檢察署檢察官移送併辦，本院裁定進行簡式審
    判程序。
    理  由
一、右開犯罪事實業據被告甲○○於本院審理時自白無誤，認罪在卷，且有詮昕科技
    股份有限公司之濫用藥物尿液檢驗報告四紙，及毒品海洛因八包（驗餘淨重三‧
    六九公克、空包裝重一‧九六公克）、安非他命三包（含袋重共計約一‧一公克
    ）、注射針筒一支、注射器一組、分裝之塑膠袋一包、吸食器一組等扣案物可證
    ，足見被告確有前開分別連續施用第一級毒品海洛因及連續施用第二級毒品安非
    他命等行為。又被告前曾於九十年間因施用毒品案件，經施以強制戒治，至九十
    一年九月十七日執行完畢而釋放乙節，有臺灣高等法院被告全國前案紀錄表、臺
    灣臺中地方法院檢察署刑案資料查註紀錄表各一份在卷足憑。綜合上述，被告顯
    於上開強制戒治執行完畢釋放後之五年內，再犯毒品危害防制條例第十條之罪。
    故本件事證明確，前揭被告連續施用第一、二級毒品等犯行，足可認定。
二、核被告甲○○所為，係犯毒品危害防制條例第十條第一項之施用第一級毒品罪，
    及同法條第二項之施用第二級毒品罪；其施用毒品海洛因及安非他命前後所持有
    之低度行為，應各為施用之高度行為所吸收，均不另論罪。又其分別多次施用毒
    品海洛因及安非他命之犯行，時間緊接，所犯構成要件相同，顯係基於概括之犯
    意反覆為之，皆為連續犯，依刑法第五十六條，應各以一罪論，並均加重其刑。
    再者，被告於九十年間因施用毒品案件，為本院判處應執行有期徒刑一年確定，
    於九十二年九月五日執行完畢之事實，有臺灣高等法院被告全國前案紀錄表、臺
    灣臺中地方法院檢察署刑案資料查註紀錄表各一份附卷可按，其於上述案件受有
    期徒刑之執行完畢後，五年以內再犯本件有期徒刑以上之罪，構成累犯，應依刑
    法第四十七條之規定，就其所犯二罪，均遞加重其刑。另所犯二罪間，犯意各別
    ，行為互殊，應分論併罰。爰審酌被告既施用海洛因，亦施用安非他命，對毒品
    已倚賴甚深，難以自拔，對個人、家庭、社會造成之危害不輕，與施用毒品者實
    屬自戕之病態行為，及被告犯罪之動機、目的、手段、方法、坦承犯行等一切情
    狀後，就其所犯二罪分別量處如主文所示之刑，並定其應執行之刑。扣案之毒品
    海洛因八包（驗餘淨重三‧六九公克、空包裝重一‧九六公克）、安非他命三包
    （含袋重共計約一‧一公克），應依毒品危害防制條例第十八條第一項前段，均
    沒收銷燬之；至於注射針筒一支、注射器一組、分裝之塑膠袋一包及吸食器一組
    均為被告所有，且除吸食器一組為其供施用安非他命所用之物外，餘均供施用海
    洛因之用等情節，業據被告供明在卷，故依刑法第三十八條第一項第二款，均予
    宣告沒收。此外，警方於九十三年九月十六日十七時五十分許，在台中巿北區○
    ○路○段五二七號二樓查獲被告時，所扣得之毒品海洛因共有九包，除上開應沒
    收銷燬之八包外，所餘一包（編號四）因檢驗結果並無毒品成分（淨重六‧六七
    公克），有法務部調查局鑑定通知書一紙在卷可查（見本院卷第二七頁），故不
    予沒收銷燬。
三、末查臺灣臺中地方法院檢察署九十三年度毒偵字第四九一四號及臺灣南投地方法
    院檢察署九十四年度毒偵字第五九號等移送併辦部分，雖未經起訴，然因與本件
    所起訴者皆具有連續犯之裁判上一罪關係，屬同一案件，故亦為起訴之效力所及
    ，本院自可併予審酌。
據上論斷，應依刑事訴訟法第二百七十三條之一第一項、第二百九十九條第一項前段
，毒品危害防制條例第十條第一項、第二項、第二十三條第二項、第十八條第一項前
段，刑法第十一條前段、第五十六條、第四十七條、第三十八條第一項第二款、第五
十一條第五款、第九款、第十款，判決如主文。
中      華      民      國      九十四      年    一    月    三十一    日
                    法  官  莊深淵
右正本證明與原本無異。
如不服本判決，應於送達後十日內向本院提出上訴狀（須附繕本），上訴於台灣高等
法院台中分院。
                                        書記官
中      華      民      國      九十四      年    一    月    三十一    日
附錄論罪科刑法條
毒品危害防制條例第十條：
施用第一級毒品者，處六月以上五年以下有期徒刑。
施用第二級毒品者，處三年以下有期徒刑。
